臺灣臺北地方法院裁定
111年度北秩聲字第15號

原處分機關  臺北市政府警察局大安分局 

聲明異議人
即受處分人  李東易



上列聲明異議人即受處分人因違反社會秩序維護法案件，對臺北
市政府警察局大安分局於中華民國111年3月9日就其所為之北市
警安分刑字第1113035846W號處分書聲明異議，本院裁定如下：
    主    文
異議駁回。
    理    由
一、原處分意旨略以：異議人於民國（下同）111年3月3日1時15
    分許在臺北市○○區○○○路○段00巷0號B1由吳姓主持人之賭場
    內（下稱系爭賭場），計36人以天九牌為賭具進行賭博，查
    獲異議人身上賭資新臺幣（下同）9萬元，爰依社會秩序維
    護法第84條規定，處罰鍰9000元，賭資9萬元併宣告沒入等
    語。
二、聲明異議意旨略以：異議人是工作結束因友人邀約前往系爭
    賭場，僅現場看人下注，未參與賭博。又警方於異議人身上
    查獲之9萬元係異議人從事水產批發事業，本以現金交易，
    當天係工作結束共同前往，僅以異議人身上較多現金而認異
    議人參與賭博顯屬草率，為此聲明異議請求撤銷原處分等語
    。
三、按於非公共場所或非公眾得出入之職業賭博場所，賭博財物
    者，處9000元以下罰鍰。社會秩序維護法第84條定有明文。
    經查，本件異議人於警方查獲上開違反社會秩序維護法第84
    條之行為事實時在場，業據異議人於警詢時供認不諱。又異
    議人於調查筆錄陳，現場負責人是綽號叫黑點的人，去找朋
    友才知道進行天九牌賭博等情，堪認原處分機關人員於上址
    查獲地點確係吳姓主持人經營之非公共場所之營利性職業賭
    博場所，且有賭博財物之事實無訛。至異議人辯稱其僅於系
    爭賭場找朋友聊天，並無賭博、簽牌之行為，身上9萬元係
    水產事業交易資金云云。然查，賭場裏賭博之型態本就屬動
    態過程，可能持續賭博，亦可能間歇參與賭博；可能先觀望
    再下場賭博，亦可能已輸光後在旁觀看；可能原參與賭博，
    於警方到來時恰好暫歇或停歇，諸種情況不一而足，是異議
    人辯稱其僅於系爭賭場聊天，並未簽賭云云，顯有可疑，異
    議人稱其身上9萬元係水產事業交易資金云云，衡常人工作
    結束收取大量現金多避免在外逗留增加風險，異議人反常於
    深夜攜帶大量現金前往朋友邀約，到了現場知道是賭場選擇
    留下亦未離開，顯與常情有違，核異議人均係推諉卸責之詞
    ，不足採信。且異議人除非確能舉證自己之在場與賭博無關
    ，否則其在場賭博之事實，不因異議人所攜帶之現金9萬元
    係放置於身上或何處而異其判斷，故原處分機關據以認定9
    萬元係賭資之一部分，於採證法則上並無何明顯違誤。從而
    ，原處分機關依社會秩序維護法第22條規定沒入異議人之賭
    資共9萬元，於法並無不合。異議人以前揭情詞聲明異議指
    摘原處分不當，請求撤銷原處分云云，為無理由，應予駁回
    。
四、依社會秩序維護法第57條第2項前段，裁定如主文。
中　　華　　民　　國　  111　 年　　 3　　月　　28　　日
            　臺北簡易庭          法　官  趙子榮
以上正本係照原本作成。
不得抗告。
中　　華　　民　　國　　111 　年　 　3 　 月　　28　　日
                                  書記官  陳怡安